【裁判字號】    97,易,1207
【裁判日期】    970729
【裁判案由】    違反毒品危害防制條例
【裁判全文】
臺灣彰化地方法院刑事判決              97年度易字第1207號
公  訴  人  臺灣彰化地方法院檢察署檢察官
被      告  甲○○
上列被告因違反毒品危害防制條例案件，經檢察官提起公訴（97
年度偵字第5215號），本院判決如下：
    主  文
甲○○持有第一級毒品，累犯，處有期徒刑陸月，如易科罰金，
以新臺幣壹仟元折算壹日。扣案之海洛因壹包（驗餘淨重零點零
柒公克），沒收銷燬之。
    犯罪事實
一、甲○○前曾於民國92年間，因贓物案件，經本院以92年度易
    字第747 號，判處有期徒刑4 月確定；又於94年間，因詐欺
    案件，經本院以94年度易字第670 號，判處有期徒刑5 月確
    定，定應執行有期徒刑7 月確定，嗣後經本院以96年度聲減
    字第525 號，減刑後定應行有期徒刑3 月又15日確定；嗣後
    又於94年間，因施用第一級毒品案件，經本院以94年度訴字
    第650 號，判處有期徒刑9 月，上訴後，經臺灣高等法院臺
    中分院以94年度上訴字第1456號，撤銷原判決，改判處有期
    徒刑1 年確定；又於同年間，因施用毒品案件，經臺灣南投
    地方法院以94年度投刑簡字第423 號，判處有期徒刑6 月確
    定；再於95年間，因施用第一、二級毒品案件，經本院以95
    年度訴字第450 號，定應執行有期徒刑1 年2 月確定，嗣後
    並經減刑為有期徒刑7 月確定。前開案件嗣後入監接續執行
    ，於96年8 月14日易科罰金執行完畢出監。詎其仍不知悔改
    ，明知海洛因係毒品危害防制條例第2 條第2 項第一款所列
    之第一級毒品，依法不得持有，竟為供己施用，於97年4 月
    19日中午12時30分，在彰化縣彰化市○○路○ 段之購物中心
    內，自不詳姓名年籍綽號「阿忠」之成年男子，取得第一級
    毒品海洛因1 包（驗餘淨重0.07公克）後，並繼續持有中。
    嗣經警於97年4 月19日中午12時50分，在彰化縣彰化市○○
    路○ 段與長興街口進行盤查，察覺甲○○前有毒品前科且神
    色慌張，甲○○即於前揭持有第一級毒品海洛因犯行，未為
    有偵查權限之機關或個人發覺前，主動向員警自首前開持有
    第一級毒品海洛因犯行，且將前揭未及施用之海洛因1 包（
    驗餘淨重0.07公克）交予警方，嗣後復自願接受裁判。
二、案經彰化縣警察局彰化分局報告臺灣彰化地方法院檢察署檢
    察官偵查起訴。
    理  由
一、上揭犯罪事實，業據被告甲○○於偵訊及本院審理時均坦承
    不諱，且遭查扣之藥品，經送法務部調查局濫用藥物實驗室
    鑑定，結果含第一級第6 項毒品海洛因成分，淨重0.07公克
    ，此有法務部調查局97年5 月9 日調科壹字第 09723023030
    號鑑定書1 紙在卷可稽（見偵卷第40頁），從而，有海洛因
    1 包（驗餘淨重0.07公克）扣案足資佐證；再扣案之海洛因
    尚無任何受潮現象，此有海洛因照片1 紙在卷可稽（見偵卷
    第35頁），更足徵被告陳稱前開遭查扣之海洛因，係於遭查
    獲當日始取得等語屬實。從而，被告前開不利於己之自白，
    核與事實相符。本件事證明確，被告持有第一級毒品海洛因
    犯行，犯行已堪認定，應予依法論科。
二、核被告所為，係犯毒品危害防制條例第11條第1 項之持有第
    一級毒品罪。被告前有如犯罪事實欄所載之論罪科刑及執行
    等情，有臺灣高等法院被告前案紀錄表存卷可參，其於 5年
    內故意再犯本案有期徒刑以上之罪，為累犯，應依刑法第47
    條第1 項規定，加重其刑。再按刑法第62條所謂自首，祇以
    犯人在犯罪未發覺之前，向該管公務員申告犯罪事實，而受
    裁判為已足，並不以使用「自首」字樣或言明「自首」並「
    願受裁判」為必要，最高法院63年度臺上字第1101號判例意
    旨參照。經查，本案被告於經警盤查時，即主動將其所攜帶
    持有之海洛因交予警方，並自首伊持有海洛因等情，有97年
    4 月19日被告之警詢筆錄可稽，而被告事後復有接受裁判之
    情，足認被告已符合自首之要件，爰依刑法第62條前段規定
    ，減輕其刑，且依法先加後減之。爰審酌被告前已有多次施
    用海洛因之前案紀錄，竟仍因欲施用，而購入持有海洛因，
    然尚未及施用即遭查獲，且被告所持有之數量尚微，犯後又
    自首坦承犯行，態度尚佳等一切情狀，核情量處如主文所示
    之刑，並諭知易科罰金之折算標準。扣案之海洛因1 包（驗
    餘淨重0.07公克），為毒品危害防制條例第2 條第2 項第 1
    款所稱之第一級毒品，且為被告本案所持有，應依同條例第
    18條第1 項前段規定，沒收銷燬之。
據上論斷，應依刑事訴訟法第299 條第1 項前段，毒品危害防制
條例第11條第1 項、第18條第1 項前段，刑法第11條、第47條第
1項、第62條前段、第41條第1項前段，判決如主文。
本案經檢察官林宏昌到庭執行職務。
中    華    民    國    97    年    7     月    29    日
                  刑事第五庭    法  官  簡婉倫
以上正本證明與原本無異。
如不服本判決，應於判決送達後10日內，向本院提出上訴書狀，
上訴書狀應「敘述具體上訴理由」，並按他造當事人之人數附繕
本。「切勿逕送上級法院」。
中    華    民    國    97    年    7     月    29    日
                                書記官  林盛輝
附錄本案論罪科刑法條：
毒品危害防制條例第11條第1項
持有第一級毒品者，處三年以下有期徒刑、拘役或新臺幣五萬元
以下罰金。


司法院資訊處製作；財團法人民間司法改革基金會備份。
